臺灣臺南地方法院刑事判決
110年度交簡上字第132號
上  訴  人  臺灣臺南地方檢察署檢察官
上  訴  人
即  被  告  鄭又溱


            萬宗翰


上  一  人
輔  佐  人  萬政勲



上列上訴人等因被告等過失傷害案件，不服中華民國110年6月3
日本院110年度交簡字第1498號刑事簡易判決（起訴案號：110年
度偵字第1574號），提起上訴，被告等於本院管轄之第二審程序
中均自白犯罪，本院第二審合議庭裁定以簡式審判程序審理，並
判決如下：
    主    文
原判決關於萬宗翰部分撤銷。
萬宗翰犯過失傷害罪，處拘役肆拾伍日，如易科罰金，以新臺幣
壹仟元折算壹日。緩刑貳年。
其餘上訴駁回（即鄭又溱部分）。
鄭又溱緩刑參年。
    判決要旨
一、萬宗翰部分：被告二人過失程度差距頗大，原審判決就被告
    二人量刑僅相差有期徒刑1月，不足以表彰上述差距，因而
    認為對被告萬宗翰量刑過重，故予撤銷改判。
二、鄭又溱部分：本院認為原審判決就此部分，並無檢察官及被
    告鄭又溱所指之量刑過輕或過重情形，因而駁回檢察官及被
    告鄭又溱之上訴。
三、被告雙方同意擱置刑事爭議，相互不再追究對方刑事責任，
    並予對方緩刑機會，本院因而決定依過失程度宣告不同期間
    之緩刑。
    事實及理由
一、本案的犯罪事實、證據及法律上決定，除了證據部分增加「
    被告二人在本院審理時為認罪的表示」外，其餘都引用原審
    判決的記載（如附件）。

二、上訴理由：
　1.檢察官：被告鄭又溱為本案車禍的肇事主因，原審判處有期
    徒刑3月量刑太輕。
　2.被告鄭又溱：我經濟能力有限，原審量刑太重。
　3.被告萬宗翰：我是本案車禍的次要原因，原審判處有期徒刑
    2月量刑太重。
　　
三、被告萬宗翰部分：
　1.撤銷理由：
　　①本案車禍最主要的原因，是被告鄭又溱逆向行駛於快車道
      ，對比南台灣逆向機車大多是緊靠路邊或慢車道行駛以避
      免與順向行駛其他車輛碰撞的違規情況，被告鄭又溱的過
      失情節確實非常罕見且嚴重。被告萬宗翰就本案車禍而言
      ，雖然也有違規行駛快車道以及未注意車前狀況的次要過
      失。但兩者的違規以及過失程度，本院認為存在顯著的差
      距，理應在量刑予以區別。
　　②在肇事雙方受傷程度沒有明顯差異的情況下，原審分別判
      處被告鄭又溱及萬宗翰有期徒刑3月與2月，本院認為不足
      以彰顯被告二人之間的過失差距，因而認同被告萬宗翰主
      張原審判決量刑過重的上訴理由，所以決定就此部分撤銷
      原審判決，改判比較輕的刑罰。
　2.量刑：
　　①被告萬宗翰目前是在學學生，過往沒有任何犯罪紀錄，可
      知他是個守法的青年。
　　②一個車禍案件被告和告訴人之間，能不能達成民事和解，
      可能的因素太多。雙方的財力、對於過失和損害程度的認
      知差異、處理爭議事件的態度等等都是可能的原因。今天
      如果法院只因為雙方無法和解就認為被告犯罪後的態度不
      佳，有時候等於歧視社會經濟地位比較弱勢的人民。因此
      本院不會把不能成立和解視為車禍案件「應該加重量刑」
      的因素。
　　③綜合考量以上因素，參考被告萬宗翰的年齡、過失程度、
      生活情況、犯罪後態度勉強算是良好，以及告訴人鄭又溱
      的受傷情形等情況，決定量處被告萬宗翰拘役45日（可以
      用新臺幣1000元折抵入獄1日）。
　　　
　四、被告鄭又溱部分：
　　　原審法院考量了雙方過失比例且無法達成和解，以及被告
      鄭又溱生活狀況等因素，在以刑法第62條前段自首的規定
      為她減刑之後，量處有期徒刑3月，本院認為是適當的量
      刑。因此，檢察官根據告訴人萬宗翰的請求而上訴，認為
      原審判決量刑太輕；被告鄭又溱以自己的經濟能力為由上
      訴主張量刑太重，本院認為都沒有理由，應該予以駁回。

五、被告二人緩刑的決定： 　　
　　被告二人各自上訴之後，已在本院準備程序時同意先行擱置
    刑事爭議，民事賠償部分另行以訴訟確認，因而分別陳述同
    意不追究對方的刑事責任，且都願意給予對方緩刑的機會（
    本院上訴卷51頁）。而被告二人從未有被判刑紀錄，符合緩
    刑的要件，本院因此決定宣告過失程度較大的被告鄭又溱緩
    刑3年，過失情節較輕的被告萬宗翰緩刑2年。

依照以上的說明，本院依刑事訴訟法第455條之1第1項、第3項、
第364條、第273條之1第1項、第368條、第369條第1項前段、第2
99條第1項前段的規定，宣示主文欄所記載的決定。
本案經檢察官林怡君提起公訴、檢察官蘇榮照提起上訴、檢察官
黃信勇到庭執行職務。
中　　華　　民　　國　　110 　年　　11　　月　　2 　　日
                    刑事第十庭審判長法  官  劉怡孜
                                    法  官  潘明彥
                                    法  官  陳欽賢
以上正本證明與原本無異。
如不服本判決應於收受本判後20日內向本院提出上訴書狀，並應
敘述具體理由。其未敘述上訴理由者，應於上訴期間屆滿後20日
內向本院補提理由書狀（均須按他造當事人之人數附繕本）「切
勿逕送上級法院」。
  　　　　　　　　　　　　     　　書記官　劉庭君
中　　華　　民　　國　　110 　年　　11　　月　　2 　　日
本案論罪科刑法條全文
中華民國刑法第284條：
因過失傷害人者，處1年以下有期徒刑、拘役或10萬元以下罰金
；致重傷者，處3年以下有期徒刑、拘役或30萬元以下罰金。
附件：
臺灣臺南地方法院刑事簡易判決
110年度交簡字第1498號
公　訴　人　臺灣臺南地方檢察署檢察官
被　　　告　鄭又溱　
訴訟代理人　黃溫信律師
被　　　告　萬宗翰　
上列被告因過失傷害案件，經檢察官提起公訴（110 年度偵字第
1574號），因被告二人均自白犯罪，本院認宜以簡易判決處刑，
爰裁定不經通常審判程序（本院原受理案號：110 年度交易字第
272號），逕以簡易判決處刑如下：
    主  文
鄭又溱過失傷害人，處有期徒刑參月，如易科罰金，以新臺幣壹
仟元折算壹日。
萬宗翰過失傷害人，處有期徒刑貳月，如易科罰金，以新臺幣壹
仟元折算壹日。
    理  由
一、本件犯罪事實及證據，除將犯罪事實一第15行：「右膝後十
    字韌帶」等語，更正為：「左膝後十字韌帶」等語，及最末
    補充「鄭又溱、萬宗翰在肇事後，於有偵查權限之司法警察
    機關尚不知何人犯罪前，即均主動向據報到場處理之警員坦
    承肇事，自首接受裁判」等語；證據補充「臺南市政府警察
    局道路交通事故肇事人自首情形紀錄表2份」（警卷第57、5
    9頁）、「鄭又溱、萬宗翰於本院110年4月22日準備程序時
    之自白」（本院交易卷第31頁）外，其餘均引用檢察官起訴
    書之記載（如附件）。
二、論罪科刑：
(一)是核被告鄭又溱、萬宗翰所為，均係犯刑法第284條前段之
    過失傷害罪。又按過失傷害罪規範之目的，在處罰行為人因
    個人之過失而致他人受有傷害之行為，祇以行為人之有過失
    為致傷害之一原因為已足，有司法院字第631號解釋意旨可
    供參照，而告訴人即被告鄭又溱雖有駕駛普通重型機車，雙
    黃線道路起駛逆向斜穿道路未注意左右來車，為肇事主因，
    及告訴人即萬宗翰雖有駕駛普通重型機車，行駛禁行機車道
    ，未注意車前狀況，為肇事次因等行為，有臺南市車輛行車
    事故鑑定會110年1月22日南市交鑑字第1100122123號函檢送
    南鑑0000000案鑑定意見書1份附卷可參（偵卷第15至第18頁
    ），惟仍不能解免被告二人應負之過失責任，併此敘明。
(二)另被告二人於肇事後，犯罪未被有偵查權之公務員或機關發
    覺前，即向據報到場處理員警表明其等係肇事車輛之駕駛人
    而自首，並均坦承犯行進而接受裁判，有道路交通事故肇事
    人自首情形紀錄表2份附卷可參（警卷第57、59頁），爰均
    依刑法第62條前段自首之規定，減輕其刑。
(三)本院審酌被告二人駕駛車輛，本應謹慎小心，以維自身及參
    與道路交通者之安全，竟因上開所述過失行為而肇事，被告
    鄭又溱為肇事主因，被告萬宗翰為肇事次因，均屬不該，惟
    念及被告二人犯罪後業已坦承犯行，兼衡其等之過失程度、
    所受傷害情形，暨其等因賠償金之理賠數額有所差距，迄今
    尚未達成和解等一切情狀，乃分別量處如主文所示之刑，並
    均諭知易科罰金之折算標準，以資警惕。
三、依刑事訴訟法第449條第2項、第454條第2項，刑法第284條
    前段、第62條前段、第41條第1項前段，刑法施行法第1條之
    1第1項，逕以簡易判決處刑如主文所示。
四、如不服本判決，得自收受送達之日起20日內向本院提出上訴
    狀，上訴於本院第二審合議庭（須附繕本）。
中　　華　　民　　國　　110 　年　　6 　　月　　3 　　日
                  刑事第十庭    法　官  陳淑勤
以上正本證明與原本無異
                                書記官　盧昱蓁
中　　華　　民　　國　　110 　年　　6 　　月　　4 　　日
附錄：本案論罪科刑法條全文
中華民國刑法第284條：
因過失傷害人者，處1年以下有期徒刑、拘役或10萬元以下罰金
；致重傷者，處3年以下有期徒刑、拘役或30萬元以下罰金。
（原審判決附件）
臺灣臺南地方檢察署檢察官起訴書
                                     110年度偵字第1574號
　　被　　　告　鄭又溱　

　　　　　　　　萬宗翰　

上列被告等因過失傷害案件，已經偵查終結，認應提起公訴，茲
將犯罪事實及證據並所犯法條分敘如下：
　　    犯罪事實
一、鄭又溱於民國109年8月11日20時15分，騎乘車牌號碼000-0000
    號普通重型機車，自臺南市○○區○○路000號前，在東向車道上
    ，以由南往北方向起駛欲駛至西向車道時，本應注意車輛起
    駛前，其前後左右有無車輛，並應注意不得違規逆向斜穿道路
    ，而依當時天候晴、夜間有照明、肇事地點係柏油路面、乾燥
    、無缺陷、無障礙物及視距良好等情，並無不能注意之情事，
    竟疏未注意及此，而起駛逆向斜穿道路，適有萬宗翰騎乘車
    牌號碼000-0000號普通重型機車，沿臺南市永康區大灣路由
    西向東方向行駛，行經該處，本應注意不得行駛禁行機車道，
    並應注意車前狀況，隨時採取必要之安全措施以避免危險發生
    ，而依當時路況，並無不能注意之情形，竟疏未注意及此，鄭
    又溱及萬宗翰所騎機車因而發生擦撞，雙方均人、車倒地，致
    萬宗翰受有右無名指骨折、右手肘及背部多處擦挫傷之傷害
    ；鄭又溱受有下腹部鈍傷、四肢多處擦挫傷、下腹壁創傷血
    腫、右膝後十字韌帶韌帶部分撕裂之傷害。
二、案經鄭又溱、萬宗翰訴由臺南市政府警察局永康分局報告偵
    辦。
　　    證據並所犯法條
一、證據清單及待證事實：
編號 證　據　清　單 待  　 證     事      實  1 被告兼告訴人鄭又溱於警詢及偵查中之供述 被告兼告訴人鄭又溱於上開時間、地點，騎乘機車與被告兼告訴人萬宗翰所騎機車發生交通事故之事實。  2 被告兼告訴人萬宗翰於警詢及偵查中之供述 被告兼告訴人鄭又溱於上開時間、地點，騎乘機車與被告兼告訴人萬宗翰所騎機車發生交通事故之事實。  5 奇美醫療財團法人奇美醫院診斷證明書4份 被告兼告訴人鄭又溱、萬宗翰因本件交通事故受有犯罪事實欄所載傷害之事實。  6 道路交通事故現場圖、道路交通事故調查報告表(一)(二)各1份、現場照片32張、監視錄影畫面截圖2張、行車紀錄器擷取照片4張及錄影光碟1片 被告兼告訴人鄭又溱騎乘機車與被告兼告訴人萬宗翰所騎機車上開時間、地點發生前揭交通事故等事實  7 臺南市車輛行車事故鑑定委員會110年1月22日南市交鑑字第1100122123號函文及所附南鑑0000000案鑑定意見書1份 經送左列機構鑑定認本件交通事故肇因為：被告兼告訴人鄭又溱駕駛普通重型機車，雙黃線道路起駛逆向斜穿道路未注意左右來車，為肇事主因；被告兼告訴人萬宗翰駕駛普通重型機車，行駛禁行機車道，未注意車前狀況，為肇事次因。 
二、核被告鄭又溱、萬宗翰所為，均係犯刑法第284條前段之過
    失傷害罪嫌。
三、依刑事訴訟法第251條第1項提起公訴。
　  此　致
臺灣臺南地方法院
中　　華　　民　　國　 110　　年　　2 　　月　　20　　日
                          檢  察  官   林怡君
中　　華　　民　　國　 110　　年　　3 　　月　　4 　　日
                          書  記  官   黃怡寧